【裁判字號】    97,易緝,162
【裁判日期】    971219
【裁判案由】    傷害
【裁判全文】
臺灣板橋地方法院刑事判決             97年度易緝字第162號
公  訴  人  臺灣板橋地方法院檢察署檢察官
被      告  甲○○
上列被告因傷害案件，經檢察官提起公訴（96年度偵字第19944
號），本院依簡式審判程序判決如下：
    主  文
甲○○傷害人之身體，處拘役參拾日，如易科罰金，以新臺幣壹
仟元折算壹日。
    事  實
一、甲○○與乙○○原係同事，於民國九十六年五月三十一日下
    午五時許，在臺北縣板橋市○○路○段一六一號臺北縣政府
    內巡視電燈線路時，二人因細故發生爭執。詎甲○○竟基於
    傷害之犯意，徒手毆打乙○○之胸部及臂部，致乙○○受有
    前上胸多處挫傷、左前臂挫傷及瘀傷之傷害。
二、案經郭子興訴請臺北縣政府警察局海山分局報告臺灣板橋地
    方法院檢察署檢察官偵查起訴。本院於準備程序進行中，甲
    ○○就被訴事實為有罪之陳述，經告知簡式審判程序之旨，
    並聽取當事人之意見後，裁定進行簡式審判程序。
    理  由
一、訊據被告甲○○對上揭犯罪事實於本院審理時坦承不諱，核
    與證人即告訴人郭子興於警詢及偵查中證述之情節互核相符
    ，並有臺北市立聯合醫院和平院區診斷證明書一紙在卷可稽
    ，足認被告前揭自白與事實相符，堪予採信。是本案事證明
    確，被告犯行洵堪認定，自應依法論科。至告訴人所指被告
    另造成其九十七年十一月二十八日診斷之左肩旋轉肌磨損破
    裂、病變等其他傷勢，與卷附上開診斷證明書所載不符，亦
    未經檢察官舉證追訴，復無從認定與本案被告上開犯行有因
    果關係，自難論究被告此部分罪責，附此指明。
二、核被告所為，係犯刑法第二百七十七條第一項之普通傷害罪
    爰審酌被告無前科之素行，因細故糾紛與同事郭子興發生爭
    執後，竟將被害人毆打成傷，實不可取，應予非難，兼衡其
    平日生活情狀，犯罪之動機、目的、造成之傷害、當時所受
    刺激、犯後經通緝到案後，於本院審理時自知事證明確而坦
    承犯行，然經告訴人堅拒和解，故無從達成和解之態度等一
    切情狀，量處如主文所示之刑，並諭知易科罰金之折算標準
    ，以示警懲。
據上論斷，應依刑事訴訟法第273條之1第1項、第299條第1項前
段，刑法第277條第1項、第41條第1項，刑法施行法第1條之1第1
項、第2項前段，判決如主文。
本案經檢察官陳姿雯到庭執行職務。
中    華    民    國    97    年    12    月    19    日
                  刑事第二庭  法  官  王偉光
上列正本證明與原本無異。
如不服本判決，應於送達後10日內敘明上訴理由，向本院提出上
訴狀，上訴於本院第二審合議庭 (應附繕本) 。其未敘述上訴理
由者，應於上訴期間屆滿後20日內向本院補提理由書「切勿逕送
上級法院」。
                              書記官  陳宥伶
中    華    民    國    97    年    12    月    19    日
附錄本案論罪科刑法條全文：
中華民國刑法第二百七十七條
 (普通傷害罪) 傷害人之身體或健康者，處三年以下有期徒刑、
拘役或一千元以下罰金。犯前項之罪因而致人於死者，處無期徒
刑或七年以上有期徒刑；致重傷者，處三年以上十年以下有期徒
刑。


司法院資訊處製作；財團法人民間司法改革基金會備份。
